Inventaris van het archief van de Dienst Getijdewateren van het Ministerie van Verkeer en Waterstaat, (1977) 1985 - 1993
Nationaal Archief, Den Haag
- Stukken betreffende bijzondere onderwerpen, 2.
  - Taakuitvoering, 2.2
    - Economie en Bedrijfszaken (BX), 2.2.5
      - Besprekingsverslagen, nota's en notities., 1985 – 1991; 554-574; 16 pakken 5 omslagen
        - GWBX8600161 - GWBX8600280, 1986, 557
          - BX Voortgang begroting '86 t/m april, PER THEMA EN PER PROJEKT, 27-5-1986, 86.170
          - Hoofd BXFB/BXBO Informatie over opdrachtuitvoering, 22-5-1986, 86.171
          - Coördinator UJP-nat Voortgang UJP-nat-'87 t/m medio mei 1986, 26-5-1986, 86.172
          - Hoofd Afdeling Interne Zaken Onderzoek privatisering algemeen verzorgende functies binnen de Rijksoverheid, 25-5-1986, 86.173
          - Hoofd BXFB Informatieverstrekking vanuit AIS, 26-5-1986, 86.174
          - Van Aalst/ Dronkers/Pilon Externe relaties, Publikatiebeleid en Kennisoverdracht, 1-5-1986, 86.175
          - Henderikx Voortgangscontrole, 28-6-1986, 86.176
          - Wnd. hfd. onderafd. Huishoude-lijke Dienst Vervangingstoelage mevrouw A. Mooyman - BXIH, 26-5-1986, 86.177
          - Hoofd Afdeling Interne Zaken Beheersing reiskosten binnenland, 29-5-1986, 86.178
          - Hoofd Afdeling Interne Zaken Dienstreizen, beheer en reservering dienstauto's, 11-8-1986, 86.179
          - Hoofd Afdeling Interne Zaken Dienstreizen, gebruik dienstauto's, 2-7-1986, 86.179
          - Hoofd Algemene secretarie aangelegen-heden Verzendlijsten DGW, 29-5-1986, 86.180
          - Wenning Opdrachtruimte SWL-projecten, 27-5-1986, 86.181
          - Wenning Kascontrole v. Alkemadelaan 400, 30-5-1986, 86.182
          - BXE Resultaten tijdverantwoording 1e kwartaal 1896, 30-5-1986, 86.184
          - Van Aalst Tentoonstelling posters bij HW en de verschillende DGW vestigingen, 29-5-1986, 86.185
          - Van Aalst/V.d. Velde Technische-Wetenschappelijke Functionaris, 1-5-1986, 86.186
          - BX Beschikbare en bestede CAPACITEIT PER (HOOFD)AFDELING in 1986, t/m maart, 30-5-1986, 86.187
          - V.d. Brande Opdracht T.P.D. in het kader van de raamovereenkomst, 3-6-1986, 86.188
          - Klopper Overzicht onderzoekscoördinatoren van UJP-nat, 4-6-1986, 86.189
          - Klopper Overzicht themaleiders per dienst voor UJP-nat, 4-6-1986, 86.190
          - Hoofd Interne Zaken Reiskosten woon- werkverkeer beveiligingsmedewerkers, 3-6-1986, 86.191
          - BXE Capaciteits- en huisvestingsplanning, 4-6-1986, 86.193
          - Klopper Overzicht themaleiders per dienst voor UJP-nat, 4-6-1986, 86.194
          - Henderikx Vacaturemelding, 6-6-1986, 86.195
          - Hoofd Interne Zaken Exploitatie Rijksmotorvoertuigen Middelburg, 6-6-1986, 86.196
          - BX Voortgang begroting '86 t/m mei, PER BEGROTINGSARTIKEL, 6-6-1986, 86.197
          - BX Voortgangsbegroting '86 t/m mei, PER THEMA EN PER PROJECT, 6-6-1986, 86.198
          - BXF Voortgangsbegroting '86 t/m mei, jaarkredieten OP WERKPLANPOST, 6-6-1986, 86.199
          - Coördinator UJP-nat Voortgang UJP-nat-'87 t/m begin juni 1986, 11-6-1986, 86.200
          - Klopper Bijstelling programma buitenlandse dienstreizen 1986, 11-6-1986, 86.201
          - Mondé/Van Elk Vacature Tekstverwerking, 13-6-1986, 86.202
          - Hoofd BXFB Paraaf levering/werkzaamheden accoord, 23-6-1986, 86.203
          - Hoofd BXFB BXF-stafoverleg, 24-6-1986, 86.205
          - Hoofd BXFB Overloop SWL: activiteiten W&W 1985 - betaling DGW 1986, 25-6-1986, 86.206
          - Verbakel Voortgang beleidskernpunt planning en informatie, 25-6-1986, 86.207
          - Klopper Voorstel randvoorwaarden MOP '87-'91/UJP-'87, 30-6-1986, 86.208
          - Henderikx Logboek functioneren Kodak kopieermachine Hooftskade 1, 30-6-1986, 86.209
          - Walzberg Voortgang Projekt Integratie Bibliotheken (PIB-DGW) / deelname V&W-LIS, 26-6-1986, 86.210
          - Walzberg Automatisering bibliotheekadministraties en -taken, 8-7-1986, 86.211
          - Klopper S&O-programma 1987 (financieel), 22-6-1986, 86.212
          - BX Beschibare en bestede CAPACITEIT PER (HOOFD)AFDELING in 1986 t/m mei, 30-6-1986, 86.213
          - BX Resultaten tijdverantwoording 1986 t/m mei, 30-6-1986, 86.214
          - Kolpa Project Kustgenese van V&W-LIS, 2-7-1986, 86.215
          - DGW Consequenties DGW-budget van huidig niveau 19,5 mf naar 11,5 mf in 1987, 3-7-1986, 86.216
          - Verbakel/Verhoeven Grensbedrag inventarisatie duurzame activa, 3-7-1986, 86.217
          - BXF Voortgang begroting '86 t/m juni PER THEMA EN PER PROJECT, 2-7-1986, 86.218
          - BXF Voortgang begroting '86 t/m juni, PER BEGROTINGSARTIKEL, 2-7-1986, 86.219
          - BXF Voortgang begroting 1986 t/m juni, jaarkredieten op werkplanpost, 2-7-1986, 86.220
          - DGW Consequenties fin. randvoorwaarde 1987 voor DGW (n.a.v. nota FEP 205), 8-7-1986, 86.222
          - BX Programma Buitenlandse Dienstreizen 1986, 10-7-1986, 86.223
          - BX Hervedeling projectbudgetten 1986, 11-7-1986, 86.224
          - Henderikx Archiefvorming t.b.v. de informatievoorziening, 14-7-1986, 86.226
          - Hoofd BXFB Herziening verdeling materieel artikel 1986, 15-7-1986, 86.227
          - BX Programma Buitenlandse Dienstreizen 1986, 16-7-1986, 86.228
          - Van Aalst Presentatie BX, 17-7-1986, 86.229
          - Kolpa Tijdschriftabonnementen 1987, 30-7-1986, 86.230
          - Henderikx Logboek functioneren Kodak kopieermachine Hooftskade 1, periode 30 juni 1986 t/m 30 juli 1986, 30-7-1986, 86.231
          - Hoofd BXF Personeelsbezetting BXFA, 5-8-1986, 86.232
          - Kolpa Opzet van een documentatiesysteem voor artikelen e.d., 31-7-1986, 86.233
          - Hoofd Interne Zaken Beschermende kleding en -middelen in het kader van de Arbeidsomstandighedenwet (ARBO), 5-8-1986, 86.234
          - BXF Voortgang begroting '86 t/m juli, PER TAAKGEBIED EN BEGROTINGSARTIKELEN, 19-8-1986, 86.235
          - BXF Voortgang begroting '86 t/m juli jaarkredieten op het werkplanpost, 19-8-1986, 86.236
          - BXF Voortgang begroting '86 t/m juli, PER THEMA EN PER PROJECT, 19-8-1986, 86.237
          - Klopper Herverdeling projektbudgetten '86 (n.a.v. reakties op GWBX-86.224 c.q. DT 37-6), 10-8-1986, 86.238
          - Hoofd Interne Zaken Huisvesting vestiging Groningen in het Biologisch Centrum van de Rijksuniversiteit Groningen te Haren, 11-8-1986, 86.239
          - Henderikx Lokboek functioneren Kodak kopieermachine Hooftskade 1 periode 27 mei 1986 t/m 27 juni 1986, 30-6-1986, 86.240
          - Van Aalst Afscheidssymposium v.d Wel in congreszaal WL-Delft eind oktober of begin november, 11-8-1986, 86.241
          - BXE (Simmer) Capaciteits- en huisvestingsplanning, 13-8-1986, 86.242
          - Hoofd BXF Verplichtingen en uitgaven bureaukosten 1986, 13-8-1986, 86.243
          - Klopper π-clustering van natte S & O-projekten, 20-8-1986, 86.244
          - Klopper π-clustering van natte S & O-projekten, 20-8-1986, 86.245
          - Van Aalst DGW-brochure, 21-8-1986, 86.248
          - Klopper Overzicht themaleiders per dienst voor UJP-nat, 25-8-1986, 86.249
          - Hoofd Interne Zaken Voorkomen van ontvreemding, 25-8-1986, 86.250
          - Coördinator UJP-nat Voortgang UJP-nat-'87 t/m eind augustus 1986, 25-8-1986, 86.251
          - Kolpe Vervangen door GWBX-87.215, 28-8-1986, 86.252
          - BXFB Leveringsopdrachten, 2-9-1986, 86.253
          - BXE (Simmer) Capaciteits- en huisvestingsplanning, 9-9-1986, 86.254
          - BXE (Simmer) Capaciteits- en huisvestingsplanning, 9-9-1986, 86.255
          - Brande Huren FLOW-2000, 4-9-1986, 86.256
          - Klopper 0e-concept direktieplan DGW '87-'91, 4-9-1986, 86.257
          - Hoofd BXI Uitzendkracht t.b.v. het bedrijfsrestaurant t/m 1 september 1986, 5-9-1986, 86.258
          - BX Financiële randvoorwaarden DGW 1987-1991, 8-9-1986, 86.259
          - BXFB Voortgang begroting '86 t/m augustus, PER THEMA EN PER PROJEKT, 1-9-1986, 86.260
          - BXFB Voortgang begroting '86 t/m augustus, PER TAAKGEBIED EN BEGROTINGSARTIKELEN, 1-9-1986, 86.261
          - BXFB Voortgang begroting 1986 t/m augustus jaarkredieten op werkplanpost, 1-9-1986, 86.262
          - Van Aalst Begroting v.d. Wel-Symposium, 9-9-1986, 86.263
          - Hoofd BXFB WEB-1987 benoeming jaarkredieten, 10-9-1986, 86.264
          - Klopper Themaverhalen UJP-nat '87, 10-9-1986, 86.265
          - Klopper Vermelding opdrachtnemer op projektkernbeschrijving, 10-9-1986, 86.266
          - Klopper Vermelding opdrachtnemer op projektkernbeschrijving, 10-9-1986, 86.267
          - Klopper Them's basisgegevens, 10-9-1986, 86.268
          - Klopper/Thio MJP/S & O-overleg d.d. 17 september 1986, 15-9-1986, 86.269
          - BXE Beschikbare en bestede CAPACITEIT PER (HOOFD)AFDELING) in 1986 t/m juli, 15-9-1986, 86.270
          - BXE Resultaten tijdverantwoording 1986 t/m juli, 17-9-1986, 86.271
          - Hoofd BXF Verhoging materieel artikel 1986, 17-9-1986, 86.272
          - Hoofd BX Projektbudgetten 1987, 18-9-1986, 86.273
          - BX Financiële randvoorwaarden DGW 1987-1991, 18-9-1986, 86.274
          - Klopper 1e concept Directieplan '87-'91, 18-9-1986, 86.275
          - BXF Buitenlandse dienstreizen, 23-9-1986, 86.276
          - Van Aalst DGW-brochure, 23-9-1986, 86.277
          - Hoofd BXI Nieuwbouw kantoorgebouw aan de Strandweg te Scheveningen, 24-9-1986, 86.278
          - Hoofd BX Projektbudgetten 1987, 19-9-1986, 86.279
          - DX/BXV Informatie over voorgenomen evenementen, 23-9-1986, 86.280
        - GWBX8600281 - GWBX8600337, 1986, 558; omslag
          - Hoofd van de Afdeling Interne Zaken Vacature hoofd van de onderafdeling Huishoudelijke Dienst, 1-10-1986, 86.283
          - Hoofd van de Afdeling Interne Zaken Verhoging krediet t.b.v. her- en bijscholing Mevrouw J.H. van Hartingsveldt, 2-10-1986, 86.284
          - Hoofd BXFB Bevordering E.J. Huldman tot schaal 6, 2-10-1986, 86.285
          - Stuivenberg Technische Programma van Eisen nieuwbouw Scheveningen t.b.v. werkplaatsen afdeling Hydro-instrumentatie, 2-10-1986, 86.286
          - Stuivenberg Nadere informatie m.b.t. boeientester t.b.v. nieuwbouw Scheveningen, 2-10-1986, 86.287
          - BX Projectbudgetten 1987, 6-10-1986, 86.288
          - Stuivenberg Technische Programma van Eisen nieuwbouw Scheveingen t.b.v. laboratoria ruimten, 6-10-1986, 86.289
          - Hoofd Alg. secretarie aangelegenheden Verzendlijsten DGW, 7-10-1986, 86.290
          - BXF Voortgang begroting '86 t/m september, PER TAAKGEBIED EN BEGROTINGSARTIKELEN, 8-10-1986, 86.291
          - Stuivenberg Mettler Instrumenten afkomstig vanuit Hellevoetsluis, 14-10-1986, 86.292
          - Hoofd van de Afdeling Interne Zaken Werktuigkundige en Elektrische installaties ten behoeve van nieuwbouw Kantoor Strandweg te Scheveningen, 13-10-1986, 86.293
          - BXFB Voortgang begroting '86 t/m september, PER THEMA EN PER PROJEKT, 15-10-1986, 86.294
          - Wenning Analyse gebruik "overplanning" op hoofdafdelingsniveau, 16-10-1986, 86.295
          - Hoofd van de Afdeling Interne Zaken Nieuwbouw Kantoorgebouw Strandweg te Scheveningen, 17-10-1986, 86.296
          - BXFB Voortgang begroting 1986 t/m jaarkredieten op werkplanpost, 17-10-1986, 86.297
          - Hoofd BXI Typecapaciteit vestiging Middelburg, 27-10-1986, 86.299
          - Van der Leijé/Klopper Organisatorische plaatsing Visuele Vormgeving, 27-10-1986, 86.300
          - BX Financiële randvoorwaarden DGW 1987-1991, 27-10-1986, 86.301
          - Kolpa Kennisoverdracht en informatie management, 24-10-1986, 86.304
          - Henderikx Poststromen, 28-10-1986, 86.305
          - Henderikx Specificaties automatisering archief t.b.v. soft-ware pakket, 28-10-1986, 86.306
          - Kolpa Kennisoverdracht en V&W-LIS, 4-11-1986, 86.309
          - Klopper Beknopte evaluatie totstandkoming directieplan '87-'91, 6-11-1986, 86.310
          - Hoofd BXI Reiskilometers voor het jaar 1986. Stand per 6 november 1986, 10-11-1986, 86.311
          - Hoofd BXI Kantoorgebouw aan de Strandweg te Scheveningen, 10-11-1986, 86.312
          - BXFB Voortgang begroting '86 t/m oktober, PER TAAKGEBIED EN BEGROTINGSARTIKELEN, 17-11-1986, 86.314
          - BXFB Voortgang begroting '86 t/m oktober, PER THEMA EN PER PROJEKT, 17-11-1986, 86.315
          - BX Uitputting Projectbudgetten 1986, 19-11-1986, 86.316
          - BXF Voortgang begroting 1986 t/m oktober jaarkredieten op werkplanpost, 21-11-1986, 86.317
          - Coördinator UJP-nat Uitvoeringsjaarplan 1987 RWS-nat, 11-12-1986, 86.318
          - Hoofd AOA/BXIS Werkafspraken poststromen, van Alkemadelaan, 12-12-1986, 86.319
          - Verbakel 3e vergadering project Financiering Waterbeheer, 24-11-1986, 86.320
          - Hoofd BXFB Backup-procedures MJP/UJP, 8-12-1986, 86.321
          - BXA Uitgeven van nummers voor nota's, notities en besprekingsverslagen van 1987, 8-12-1986, 86.322
          - BXFB Voortgang begroting '86 t/m november, PER TAAKGEBIED EN BEGROTINGSARTIKELEN, 8-12-1986, 86.323
          - BXFB Voortgang begroting '86 t/m november, PER THEMA EN PER PROJEKT, 8-12-1986, 86.324
          - BXA Blauwe circulatiemap, 10-12-1986, 86.326
          - Hoofd Interne Zaken Nieuwbouw Scheveningen. Inventarisatie openbaar/privé vervoer (woon-werkverkeer), 10-12-1986, 86.327
          - Van Duijn Beheer diskettes, beschikbare software bij BXFB, 9-12-1986, 86.328
          - BX-staf, 12-12-1986, 86.330
          - Hoofd BX Typecapaciteit vestiging Middelburg, 12-12-1986, 86.331
          - BXF Voortgang begroting 1986 t/m november jaarkredieten op werkplanpost, 15-12-1986, 86.332
          - Hoofd BX Projekten met budget in 1987, 18-12-1986, 86.333
          - Klopper Rapport administratieve organisatie DGW, 17-12-1986, 86.334
          - Klopper Thema-indeling projekten, 17-11-1986, 86.335
          - BXE Projectnamen 1987 t.b.v. tijdverantwoording, 18-12-1986, 86.336
          - Kolpa Zeespiegelrijzing, 19-12-1986, 86.337
        - GWBX8600701 - GWBX8600777, 1986, 559
          - Broekhuizen/Van Aalst Staf-BX, 13-12-1985, 86.701
          - Dingeman BXE, 18-12-1985, 86.702
          - Kolpa Afdelingsoverleg BXV, 13-1-1986, 86.703
          - Dingeman BXE/Planning, 22-1-1986, 86.704
          - Wenning BXF-overleg, 29-1-1986, 86.705
          - Thio Werkoverleg BXE (Wo BXE), 3-2-1986, 86.706
          - Henderikx BXI-overleg, 31-1-1986, 86.708
          - Stuivenberg/Van Elk Waarneming hoofd sectie Tekstverwerking, 19-2-1986, 86.709
          - Dingeman Planning (BXE/BXF), 19-2-1986, 86.710
          - Kolpa Een geautomatiseerd systeem voor afdelingsdocumentatie (ADoc), 20-2-1986, 86.711
          - Kolpa Documentatie van de collectie Kustgenese, 21-2-1986, 86.712
          - Kolpa Afdelingsoverleg BXV, 27-1-1986, 86.713
          - Kolpa Afdelingsoverleg BXV, 24-2-1986, 86.714
          - Broekhuizen/Verbakel 3e BX-planningsoverleg, 7-3-1986, 86.715
          - Broekhuizen BX-staf, 10-3-1986, 86.716
          - Wenning BXF-stafoverleg, 14-3-1986, 86.717
          - Stuivenberg BXI-stafoverleg, 11-3-1986, 86.718
          - Wenning Werkoverleg BXF Centraal/Décentraal, 13-3-1986, 86.719
          - Van Aalst Voorbereiding DR-bezoek, 19-3-1986, 86.720
          - Thio Werkoverleg BXE, 3-3-1986, 86.721
          - Kolpa Afdelingsoverleg BXV 10 maart 1986, 10-3-1986, 86.722
          - Kolpa Afdelingsoverleg BXV, 1-4-1986, 86.723
          - Broekhuizen BX-staf, 26-3-1986, 86.724
          - Stuivenberg BXI-stafoverleg, 27-3-1986, 86.725
          - Van Aalst Voorbereiding DR-bezoek, 2-4-1986, 86.726
          - Keessen-Hennevelt Werkoverleg BXIS-86-2, 2-4-1986, 86.727
          - Broekhuizen 5e planningsoverleg, 7-4-1986, 86.728
          - Broekhuizen BX-Staf, 11-4-1986, 86.730
          - Kolpa Afdelingsoverleg BXV, 15-4-1986, 86.731
          - Henderikx Werkoverleg BXIS-86-3, 18-4-1986, 86.732
          - Thio Werkoverleg BXE, 25-3-1986, 86.733
          - Broekhuizen BX-Staf, 25-4-1986, 86.734
          - Künzel/Schilperoort Onderafdelingsoverleg BXIS, 24-4-1986, 86.735
          - Kolpa Afdelingsoverleg BXV, 29-4-1986, 86.736
          - Kolpa Afdelingsoverleg BXV, 13-5-1986, 86.737
          - Thio Werkoverleg BXE, 24-4-1986, 86.738
          - Broekhuizen 6e planningsoverleg, 14-5-1986, 86.739
          - Bisschop Werkoverleg BXIS-86-4, 15-5-1986, 86.740
          - Broekhuizen 1e UJP-nat overleg, 16-5-1986, 86.741
          - Wenning BXF-Stafoverleg, 12-5-1986, 86.742
          - Broekhuizen e.a. BX-staf, 23-5-1986, 86.743
          - Van Duijn 7e planningsoverleg, 30-5-1986, 86.744
          - Kolpa Afdelingsoverleg BXV, 9-6-1986, 86.745
          - Keessen Knelpunten BXIS-adm. ondersteuningen, 11-6-1986, 86.746
          - Kolpa Documentatietaken Ronald Kolpa, 13-6-1986, 86.747
          - Broekhuizen 8e planningsoverleg, 16-6-1986, 86.748
          - Wenning BXF-Stafoverleg, 24-6-1986, 86.749
          - Kolpa Afdelingsoverleg BXV, 24-6-1986, 86.750
          - Henderikx Bezetting archief van Alkemadelaan, 23-6-1986, 86.751
          - Henderikx Werkoverleg BXIS-86-6, 2-7-1986, 86.752
          - Kolpa Afdelingsoverleg BXV, 14-7-1986, 86.753
          - Broekhuizen 17e BX-staf, 20-6-1986, 86.754
          - Broekhuizen 18e BX-staf, 25-7-1986, 86.755
          - Kolpa Afdelingsoverleg BXV, 5-8-1986, 86.756
          - Stuivenberg Voorlopig BX formatieschema d.d. 25-7-1986, 7-8-1986, 86.757
          - Muchall BXF, 18-8-1986, 86.758
          - Kolpa Project Integratie Bibliotheken DGW, 18-8-1986, 86.759
          - Klopper, De Greve ROWO, 15-8-1986, 86.760
          - Broekhuizen 19 BX-staf, 1-9-1986, 86.761
          - Broekhuizen UJP-nat overleg, 5-9-1986, 86.762
          - Van Duijn Werkoverleg BXFB, 8-9-1986, 86.763
          - Van Duijn Werkoverleg BXFB, 22-9-1986, 86.764
          - Verbakel Project financiering waterbeheer, 1-10-1986, 86.765
          - Broekhuizen 20e BX-staf, 3-10-1986, 86.766
          - Henderikx Werkoverleg BXIS-86-7, 16-10-1986, 86.767
          - Henderikx Organisatie archief BXIS vestiging Groningen, 17-10-1986, 86.768
          - Rousel Afdelingsoverleg BXV, 20-10-1986, 86.769
          - Mondé Werkbespreking BXIG, 28-10-1986, 86.770
          - Verbakel 2e Vergadering Project Financiering Waterbeheer, 31-10-1986, 86.771
          - Henderikx Projectgroep Vernietigingskriteria DGW, 10-11-1986, 86.772
          - Kolpa Afdelingsoverleg BXV, 10-11-1986, 86.773
          - Henderikx Organisatie archief BXIS vestiging Middelburg, 5-11-1986, 86.774
          - Henderikx Werkoverleg BXIS, 27-11-1986, 86.775
          - Henderikx Projectgroep Vernietigingscriteria Archief DGW, 3-12-1986, 86.776
          - Muchall Vakature medewerker financieel beheer Middelburg, 10-12-1986, 86.777
        - GWBX8700001 - GWBX8700008, 1987, 560
          - Stuivenberg Programma van eisen voor de huisvesting van de Dienst Getijdewateren decentrale vestiging Groningen, 1-6-1987, 87.001
          - tientallen medew. van heel DGW Verantwoordingsrapportage DGW 1986, 22-6-1987, 87.002
          - Afdeling Bibliotheek en Documentatie Overzicht van publikaties van Dienst Getijdewateren 1986, 1-6-1987, 87.003
          - Handleiding projektkernbeschrijvingen en mijlpalen/produktenplanning t.b.v. het onderzoeksjaarplan RWS 1988, 1-6-1987, 87.005
          - Kolpa Literatuuroverzicht Kustgenese, 9-7-1987, 87.006
          - Hoofdafdeling Economie en Bedrijfszaken Handleiding projectkernbeschrijvingen en mijlpalen/produktenplanning t.b.v. de meerjarenplanning DGW, 31-7-1987, 87.007
          - Slagboom Beknopte handleiding NCC en IBL, 1-9-1987, 87.008
        - GWBX8700101 - GWBX8700170, 1987, 561
          - Hoofd BXI Ontruiming terrein Strandweg 3 te Scheveningen, 5-1-1987, 87.101
          - Hoofd BXI Leasen van een personenauto voor praktikanten e.d. te Middelburg, 5-1-1987, 87.102
          - Hoofd BXI E.M.M.-boekjes 1987, 5-1-1987, 87.103
          - Kouwenberg/Stuivenberg Vervanging Rank Xerox machines in de panden Van Alkemadelaan en Hooftskade, 14-1-1987, 87.104
          - Klopper Handgeld t.b.v. incidenteel WS-onderzoek, 6-1-1987, 87.105
          - Klopper e.a. Onderzoek administratieve organisatie DGW, 7-1-1987, 87.106
          - Henderikx Gezamenlijk werkoverleg, 7-1-1987, 87.107
          - Kolpa Kennisoverdracht: V&W-LIS en informatiemanagement, 6-1-1987, 87.108
          - Kolpa Informatie over "informatie": het begrip ontleed, 14-1-1987, 87.109
          - Afd. BXI Duurzame activa, 16-1-1987, 87.110
          - Kolpa Overzicht van online literatuurrecherche uitgevoerd in 1986 in de documentaire bestanden van ESA, 20-1-1987, 87.111
          - Van Duijn Werkbespreking BXFA/BXFB. Thema: Opdrachten en betalingen DGW, 21-1-1987, 87.112
          - BXFB, Wenning Normering verloop uitgaven DGW, 21-1-1987, 87.113
          - BX 1e concept formatie-rapport BX, 22-1-1987, 87.114
          - V.d. Brande Afwikkeling deelcontracten S.W.L., 22-1-1987, 87.115
          - Hoofd Inerne Zaken E.M.M.-1987, 22-1-1987, 87.116
          - Hoofd BXFB Beveiliging MJP-bestanden, 23-1-1987, 87.117
          - Klopper Onderzoek administratieve organisatie, 27-1-1987, 87.118
          - BXFB Voortgang begroting '86 t/m december, PER TAAKGEBIED EN BEGROTINGSARTIKELEN, 3-2-1987, 87.119
          - BXFB Voortgang begroting '86 t/m december, PER THEMA EN PER PROJEKT, 3-2-1987, 87.120
          - BXE (Simmer) Capaciteits- en huisvestingsplanning, 3-2-1987, 87.121
          - BXE (Simmer) Capaciteits- en huisvestingsplanning, 3-2-1987, 87.122
          - Van Ham Wijziging profielbenaming van Telefoon in Huishoudelijke Dienst, 4-2-1987, 87.124
          - Hoofd Interne Zaken Binnenlandse dienstreizen. Kilometerbinding 1986, gebruik privé-motorvoertuig, 4-2-1987, 87.125
          - BXFB/Wenning Voortgang begroting t/m december GWBX-87.120 D.D. 3-2-1987, 4-2-1987, 87.126
          - BXE (Simmer) Capaciteits- en huisvestingsplanning, 4-2-1987, 87.127
          - Hoofd Interne Zaken Telefoongids Dienst Getijdewateren, 9-2-1987, 87.129
          - Verbakel PC-behoefte bij BX, 9-2-1987, 87.130
          - BXFB/Wenning Voortgang begroting t/m december 1986, 10-2-1987, 87.131
          - Hoofd BX Jaarverslag DGW 1986, 10-2-1987, 87.132
          - Hoofd BXFB Arbeidsomstandigheden kamer 114, 12-2-1987, 87.135
          - BXA Toepassing Tulip-compact configuratie, 16-2-1987, 87.137
          - Klopper Rode boekjes inkomende post, 23-2-1987, 87.141
          - BX Conclusies n.a.v. rapport "Administratieve organisatie DGW", 25-2-1987, 87.142
          - Henderikx Jaaroverzicht poststromen t.b.v. info. DT, 25-2-1987, 87.143
          - BXA Opleidingsjaarplan 1987 BX, 26-2-1987, 87.144
          - BXIS Jaaroverzicht poststromen, 27-2-1987, 87.145
          - Hoofd BX Jaarverslag DGW 1986, 27-2-1987, 87.146
          - Hoofd BX Naleving regelgeving, besluiten e.d., 27-2-1987, 87.147
          - Siriram Buitenlandse reisdeclaraties m.b.t. overnachtingskosten, 24-2-1987, 87.148
          - Walzberg Automatisering bij BXV, 3-3-1987, 87.149
          - Hoofd Interne Zaken Privatisering, Algemeen verzorgende functies, 3-3-1987, 87.150
          - Klopper Afslankingsonderzoek BX, 5-3-1987, 87.152
          - Klopper Uitwisseling personeels-/materiële uitgaven, 5-3-1987, 87.153
          - BX Voorstel programma buitenlandse dienstreizen 1987, 5-3-1987, 87.154
          - BXIS Automatisering BXIS, 6-3-1987, 87.155
          - Hoofd Interne Zaken Aansprakelijkheid gebruik motorvoertuigen, 5-3-1987, 87.156
          - Walzberg Jaarlijks overzicht publikaties, 9-3-1987, 87.157
          - Hoofd BXI Automatisering BXIS, 9-3-1987, 87.158
          - Hoofd BXI Centraal Magazijn voor de DGW-gebouwen te 's-Gravenhage en Rijswijk, 9-3-1987, 87.159
          - Verbakel BX-aandeel in diapresentatie personeelsintroductie, 9-3-1987, 87.161
          - Verbakel Inventarisatie automatisering BX, 12-3-1987, 87.164